lt-LT: Namai ir sodas > Virtuvė ir valgomasis > Virtuvės įrankiai > Elektrinių peilių priedai: Elektrinių peilių dėklai; Elektrinių peilių maitinimo laidai ir įkrovikliai; Atsarginiai elektrinių peilių ašmenys
ko: 가정/원예 용품 > 주방/식탁 > 주방용품 > 전기칼 부대용품: 전기 나이프 케이스; 전기 나이프 전원 코드 및 충전기; 전기칼 교체날
tr: Ev ve Bahçe > Mutfak ve Yemek > Mutfak Gereçleri ve Aletleri > Elektrikli Bıçak Aksesuarları: Elektrikli Bıçak Kılıfları; Elektrikli Bıçak Güç Kabloları ve Şarj Aletleri; Elektrikli Bıçak Yedek Uçları
zh-TW: 居家和庭園 > 廚房與餐廳 > 廚房工具和用具 > 電動刀配件: 電動刀收納盒; 電動刀電源線與充電器; 電動刀替換刀片
da: Hjem og have > Køkken og spisestue > Køkkenredskaber > Elektrisk kniv – tilbehør: Elektriske knivæsker; Strømkabler og opladere til elektriske knive; Elektrisk kniv – udskiftelige blade
th: บ้านและสวน > ห้องครัวและการรับประทานอาหาร > เครื่องมือและเครื่องใช้ในครัว > อุปกรณ์มีดไฟฟ้า: กล่องใส่มีดไฟฟ้า; สายไฟและที่ชาร์จสำหรับมีดไฟฟ้า; อะไหล่ใบมีดของมีดไฟฟ้า
el: Σπίτι & κήπος > Κουζίνα & τραπεζαρία > Εργαλεία & σκεύη κουζίνας > Εξαρτήματα ηλεκτρικών μαχαιριών: Θήκες ηλεκτρικού μαχαιριού; Καλώδια τροφοδοσίας & φορτιστές ηλεκτρικού μαχαιριού; Ανταλλακτικές λεπίδες ηλεκτρικών μαχαιριών
vi: Nhà và vườn > Phòng bếp và phòng ăn > Dụng cụ nhà bếp > Phụ kiện dao điện: Hộp đựng dao điện; Dây nguồn và bộ sạc cho dao điện; Lưỡi dao điện thay thế
pl: Dom i ogród > Kuchnia i jadalnia > Narzędzia i sprzęty kuchenne > Akcesoria do noży elektrycznych: Etui na noże elektryczne; Kable zasilające i ładowarki do noży elektrycznych; Ostrza zapasowe do noży elektrycznych
hu: Otthon és kert > Konyha és étkező > Konyhai eszközök és edények > Elektromoskés-kiegészítők: Elektromoskés-tokok; Elektromos kések tápkábelei és töltők; Elektromoskés-cserepengék
ru: Дом и сад > Кухня и сервировка стола > Кухонная утварь > Аксессуары для электроножей: Чехлы для электроножей; Шнуры питания и зарядные устройства для электроножей; Лезвия для электроножей
fi: Koti ja puutarha > Keittiö ja ruokailu > Keittiövälineet ja tarvikkeet > Sähköveitsien lisätarvikkeet: Sähköveitsien kotelot; Sähköveitsien virtajohdot ja laturit; Sähköveitsien vaihtoterät
cs: Dům a zahrada > Kuchyně a jídelny > Kuchyňské nástroje a vybavení > Elektrické nože – příslušenství: Pouzdra na elektrické nože; Napájecí kabely a nabíječky pro elektrické nože; Náhradní ostří k elektrickým nožům
ro-RO: Casă și grădină > Bucătărie și sufragerie > Instrumente și ustensile de bucătărie > Accesorii cuțit electric: Huse pentru cuțite electrice; Cabluri și încărcătoare pentru cuțite electrice; Lame de schimb cuțit electric
zh-CN: 家居与园艺 > 厨房/餐厅 > 厨房工具/用具 > 电动刀配件: 电动刀保护盒; 电动刀电源线/充电器; 电动刀更换刀片
pt-BR: Casa e jardim > Produtos de cozinha e aparelhos de jantar > Ferramentas e utensílios de cozinha > Acessórios para faca elétrica: Estojos para facas elétricas; Cabos e carregadores para facas elétricas; Lâminas para faca elétrica
en: Home & Garden > Kitchen & Dining > Kitchen Tools & Utensils > Electric Knife Accessories: Electric Knife Cases; Electric Knife Power Cords & Chargers; Electric Knife Replacement Blades
bg-BG: Дом и градина > Кухня и трапезария > Кухненски инструменти и прибори > Аксесоари за електрически ножове: Калъфи за електрически ножове; Захранващи кабели и зарядни устройства за електрически ножове; Резервни остриета за електрически ножове
sv: Hem och trädgård > Kök och matsal > Köksverktyg och köksgeråd > Tillbehör till elektriska knivar: Elknivlådor; Sladdar och laddare för elknivar; Utbytesblad till elektriska knivar
ja: ホーム・ガーデン > キッチン・ダイニング > キッチン用品・調理器具 > 電動ナイフ関連用品: 電動ナイフケース; 電動ナイフ用電源コード・充電器; 電動ナイフ用替刃
pt-PT: Casa e jardim > Cozinha e refeições > Ferramentas e utensílios de cozinha > Acessórios para facas elétricas: Caixas para facas elétricas; Cabos de alimentação e carregadores para facas elétricas; Lâminas de substituição de facas elétricas
sl-SI: Dom in vrt > Kuhinja in jedilnica > Kuhinjska orodja in pripomočki > Dodatki za električne nože: Etuiji za električne nože; Napajalni kabli in polnilniki za električne nože; Nadomestna rezila za električne nože
nl: Huis en tuin > Keuken en eetkamer > Keukengereedschap > Accessoires voor elektrische messen: Opbergdozen voor elektrische messen; Stroomkabels en opladers voor elektrische messen; Vervangingsbladen voor elektrische messen
it: Casa e giardino > Cucina e pranzo > Strumenti e utensili cucina > Accessori per coltelli elettrici: Coltello elettrico cassa; Cavi di alimentazione e caricabatterie per coltelli elettrici; Lame di ricambio per coltelli elettrici
de: Heim & Garten > Küche & Esszimmer > Küchenhelfer & -utensilien > Elektromesserzubehör: Elektromesser-Hüllen; Netzkabel und Ladegeräte für Elektromesser; Elektromesser-Ersatzklingen
fr: Maison et jardin > Arts de la table et arts culinaires > Ustensiles et accessoires de cuisine > Accessoires pour couteaux électriques: Étuis pour couteaux électriques; Câbles d'alimentation et chargeurs pour couteaux électriques; Lames de rechange pour couteaux électriques
sk-SK: Dom a záhrada > Kuchyňa a jedáleň > Kuchynské náradie a riad > Príslušenstvo pre elektrické nože: Puzdrá na elektrické nože; Napájacie káble a nabíjačky pre elektrické nože; Náhradné čepele elektrického noža
es: Casa y jardín > Cocina y comedor > Herramientas y utensilios de cocina > Accesorios para cuchillos eléctricos: Estuches para cuchillos eléctricos; Cables de alimentación y cargadores para cuchillos eléctricos; Hojas de recambio para cuchillos eléctricos
hr-HR: Dom i vrt > Kuhinja i blagovaonica > Kuhinjski alati i pribor > Pribor za električne noževe: Futrole za električne noževe; Kabeli i punjači za električne noževe; Zamjenske oštrice za električne noževe
nb: Hjem og hage > Kjøkken og spiserom > Kjøkkenverktøy og bestikk > Tilbehør til elektriske kniver: Etuier til elektrisk kniv; Strømledninger og ladere til elektriske kniver; Erstatningsblader til elektriske kniver